【裁判字號】    97,消債更,933
【裁判日期】    981125
【裁判案由】    更生事件
【裁判全文】
臺灣士林地方法院民事裁定           97年度消債更字第933號
債  務  人  甲○○
上列當事人聲請更生事件，本院裁定如下：
    主  文
債務人甲○○自中華民國九十八年十一月二十五日下午五時起開
始更生程序。
命司法事務官進行本件更生程序。
    理  由
一、按債務人不能清償債務或有不能清償之虞，且無擔保或無優
    先權之債務總額未逾新臺幣（下同）1,200 萬元者，於法院
    裁定開始清算程序或宣告破產前，得向法院聲請更生，觀諸
    消費者債務清理條例第3 條、第42條第1 項規定自明。次按
    ，法院開始更生程序之裁定，應載明其年、月、日、時，並
    即時發生效力。法院開始更生或清算程序後，得命司法事務
    官進行更生或清算程序，必要時得選任律師、會計師或其他
    適當之自然人或法人一人為監督人或管理人，復為同條例第
    45條第1 項、第16條所明定。
二、債務人聲請意旨略以：伊負債總金額約96萬4,437 元，平均
    每月收入約4 萬9,000 元，惟債務人之子許浚源前因吸毒、
    後因竊盜罪及傷害罪遭起訴，又經診斷出慢性妄想性精神分
    裂症，須專人隨時看護，相關費用支出龐大，故債務人除須
    維持自身生活外，尚須扶養其子與三幼孫，實有不敷清償債
    務之情事。伊曾於民國97年間以書面向最大債權金融機構即
    萬泰商業銀行（下稱萬泰銀行）請求共同協商債務清償方案
    ，然因要求折讓債權金額未為金融機構所接受，致前置協商
    不成立。又伊未經法院裁定開始清算程序或宣告破產，故向
    本院聲請更生等語。
三、經查，債務人所主張之上開事實，業據提出前置協商不成立
    通知書正本 (見本院卷第16頁）、債務人全戶戶籍謄本正本
    （見本院卷第93頁至96頁）、財產及收入狀況說明書（見本
    院卷第9 頁至10頁）、財團法人金融聯合徵信中心當事人綜
    合信用報告－債務清理條例前置協商專用債權人清冊正本（
    見本院卷第15頁至15之3 頁）、財政部臺北市國稅局95及96
    年度綜合所得稅各類所得資料清單正本（見本院卷第69頁至
    70頁）、全國財產稅總歸戶財產查詢清單正本（見本院卷第
    68頁）、大都會汽車客運股份有限公司在職證明書正本（見
    本院卷第147 頁）、債務人之子許峻源臺北市立聯合醫院（
    陽明院區）診斷證明書 (見本院卷第17頁至18頁）等為證，
    核閱屬實，堪認為真正。佐諸債務人每月薪資平均約為4 萬
    9,000 元，有債務人勞工保險被保險人投保資料表（明細）
    （見本院卷第77頁至77之1 頁）、薪資轉帳存摺封面暨內頁
    影本（見本院卷第148 頁至154 頁）在卷可稽，是以債務人
    主張其有不能清償債務之虞，堪認為真實。此外，復查無債
    務人有消費者債務清理條例第6 條第3 項、第8 條或第46條
    各款所定駁回更生聲請之事由存在，則債務人聲請更生，應
    屬有據。
四、爰裁定如主文。
中    華    民    國    98    年    11    月    25    日
                  民事第一庭  法      官  王本源
上為正本係照原本作成。
本件不得抗告。
中    華    民    國    98    年    11    月    25    日
                              書  記  官  周嫣蘋


司法院資訊處製作；財團法人民間司法改革基金會備份。
